---
title: "ZED Raport"
author: "Andrzej Nowicki"
output: 
  html_document: 
    keep_md: yes
    toc: yes
    base64_images: yes
---
Data przygotowania raportu: `r format(Sys.time(), '%d %B %Y')`
<!--"date:" nie generuje się w .md, więc dla lepszego wyglądu w githubie data została dodana ręcznie -->

```{r setup_libs, echo=FALSE, results='hide', message=FALSE}
library(knitr)
library(dplyr)
library(ggplot2)
library(reshape2)
library(ggExtra)
library(corrplot)
```
```{r setup_others, echo=FALSE}
options(knitr.table.format = 'markdown')
opts_chunk$set(message=FALSE)
opts_chunk$set(warning=FALSE)
opts_chunk$set(cache=TRUE)
```
```{r setup_seed, echo=FALSE}
set.seed(100)
```


## Podsumowanie


Blablabla


## Przygotowanie środowiska


W trakcie przygotowywania raportu zostały wykorzystane następujące biblioteki:
```{r setup_libs, eval=FALSE}
```
Aby zapewnić powtarzalność wyników przy kolejnych uruchomieniach raportu ustawiono stałe ziarno generatora liczb pseudolosowych:
```{r setup_seed, eval=FALSE}
```


## Przygotowanie danych


Dane z pliku zostały wczytane za pomocą polecenia:
```{r read, cache=TRUE}
r <- read.table("all_summary.txt", header=TRUE, sep=";", dec=".",na.strings=c("nan"),nrow=-1)
```
Wczytanych zostało  `r nrow(r)` wierszy.

Z danych usunięto wiersze o określonej wartości zmiennej res_name:
```{r}
delete_list <- c("DA","DC","DT", "DU", "DG", "DI","UNK", "UNX", "UNL", "PR", "PD", "Y1", "EU", "N", "15P", "UQ", "PX4","NAN")
r <- r %>% filter(!res_name %in% delete_list)
```
Po usunięciu wyżej wymienionych wierszy zostało `r nrow(r)` wierszy.

Pozostawiono tylko unikatowe pary wartości (pdb_code, res_name)
```{r,echo=FALSE}
r_num <- nrow(r)
```
```{r}
r <-r %>% distinct(pdb_code, res_name) 
```

Po usunięciu duplikatów zostało `r nrow(r)` wierszy.

Krótkie podsumowanie wartości w każdej kolumnie
```{r}
kable(summary(r))
```

## Korelacje między zmiennymi

Poniżej przedstawiony został wykres korelacji pomiędzy poszczególnymi zmiennymi. Liczba zmiennych została ograniczona by zachować czytelność wykresu.

```{r, echo=FALSE}
r1 <- r %>% select(Fc_mean,Fc_std,FoFc_mean,FoFc_std,Fo_mean,Fo_std,local_electrons,local_mean,local_parts,local_skewness,local_std,local_volume,modeled_mask_count,resolution,solvent_mask_count,solvent_ratio,TwoFoFc_mean,TwoFoFc_std,void_mask_count)
corx <- cor(r1,use = "complete.obs")
corrplot(corx, method = "color",order="AOE" )
```


## Klasy


Określenie ile przykładów ma każda z klas (res_name);
```{r}
classes_occurences <- r %>% group_by(res_name) %>% summarise(count=n()) %>% arrange(desc(count))
top_classes <- classes_occurences  %>% top_n(10,count)
kable(top_classes)
ggplot(top_classes, aes(x=res_name, y=count)) + geom_bar(stat="identity",fill="#3182bd") + scale_x_discrete(limits = top_classes$res_name) + ggtitle("Najczęściej występujące klasy") +theme_bw()
```


## Wykresy rozkładów liczby atomów i elektronów

```{r,message=FALSE}
ggplot(r, aes(local_res_atom_non_h_count)) + geom_histogram(fill="#3182bd") + ggtitle("Histogram liczby atomów")+theme_bw()
ggplot(r, aes(local_res_atom_non_h_electron_sum)) + geom_histogram(fill="#3182bd") + ggtitle("Histogram liczby elektronów")+theme_bw()
```


## Próba odtworzenia wykresu 


```{r}

plot <- ggplot(r,aes(x=local_res_atom_non_h_electron_sum,y=local_res_atom_non_h_count)) +
  stat_density2d(geom="tile",aes(fill=..density..),  contour=FALSE) +
  guides(fill=FALSE) + theme_minimal() + scale_fill_distiller(palette = "Spectral") + ggtitle("Wykres liczby atomów i elektronów")
ggExtra::ggMarginal(plot, type="histogram", xparams=list(binwidth=5,fill="red"),yparams=list(binwidth=1,fill="red"))

```


## Niezgodność liczby atomów i elektronów

```{r}
variances <- r %>% mutate(atom_variance = abs(local_res_atom_non_h_count - dict_atom_non_h_count),
             electron_variance = abs(local_res_atom_non_h_electron_sum - dict_atom_non_h_electron_sum)) %>% 
  group_by(res_name) %>%
  summarise (sum_atom_variance=sum(atom_variance), sum_electron_variance=sum(electron_variance))
```


### 10 klas z największą niezgodnością liczby atomów


```{r}
kable(variances %>% top_n(10, sum_atom_variance) %>% select(res_name, sum_atom_variance) %>% arrange(desc(sum_atom_variance)))
```


### 10 klas z największą niezgodnością liczby elektronów


```{r}
kable(variances %>% top_n(10, sum_electron_variance) %>% select(res_name, sum_electron_variance) %>% arrange(desc(sum_electron_variance)))
```


## Rozkład wartości wszystkich kolumn zaczynających się od part_01

Aby zwiększyć czytelność wykresów, do zaprezentowania rozkładu wartości zmiennych kolumn part_01 zastosowano wykresy typu boxplot. Wykresy pozwalają określić kwartyle wartości danej zmiennej oraz elementy odstające. Wartości średnie zostały zaznaczone na czerwono.

```{r fig.width=18, fig.height=20, dpi=144}
library(ggplot2) # ponowne zaladowanie bilioteki by uwzglednila fig.width i fig.height
part01 <- r %>% select (part_01_blob_electron_sum:part_01_shape_sqrt_E3)
melted <- melt(part01)
means <- aggregate(value ~  variable, melted, mean)
ggplot(melted,aes(x="",y=value,))+geom_boxplot(outlier.size=1)  + geom_label(data = means, aes(label = round(value,3), x=1,y = value),colour="red",nudge_x=0.1) + stat_summary(fun.y=mean, colour="red", geom="point")+ facet_wrap(~variable, scales="free", ncol=6)+theme_bw()+xlab("")
```


## Przewidywanie liczby elektronów i atomów

```{r}
r_filtered <- r[sapply(r,is.numeric)]

electron_count_model <- lm(local_res_atom_non_h_electron_sum ~ ., r_filtered)
atom_count_model <- lm(local_res_atom_non_h_count ~ ., r_filtered)
```
### Trafność regresji liniowej
Miara R^2 dla modelu liniowego liczby atomów wyniosła `r summary(atom_count_model)$r.squared`, a dla regresji liczby elektronów wyniosła `r summary(electron_count_model)$r.squared`.

Miara RMSE dla modelu liniowego liczby atomów wyniosła `r summary(atom_count_model)$sigma`, a dla regresji liczby elektronów wyniosła `r summary(electron_count_model)$sigma`.


## Klasyfikator
TODO: Sekcję próbującą stworzyć klasyfikator przewidujący wartość atrybutu res_name (w tej sekcji należy wykorzystać wiedzę z pozostałych punktów oraz wykonać dodatkowe czynności, które mogą poprawić trafność klasyfikacji); klasyfikator powinien być wybrany w ramach optymalizacji parametrów na zbiorze walidującym; przewidywany błąd na danych z reszty populacji powinien zostać oszacowany na danych inne niż uczące za pomocą mechanizmu (stratyfikowanej!) oceny krzyżowej lub (stratyfikowanego!) zbioru testowego.

